src/fst/test/gt-norm-yamls/NI_VINIT_aniibiish_gt-norm.yaml
     X+aniibiish+NI+Dim+Pej+Pret+Obv: idaniibiishensishibaniin
     X+aniibiish+NI+Dim+Pej+Pret+Pl: idaniibiishensishibaniin
     
     #Values from slots numbered: 1, 2, 5, 6, 7
     1+aniibiish+NI+Con+1Pl+Pret+Loc: nidaniibiishenyinaanibaniing
     1+aniibiish+NI+Con+1Pl+Pret+Obv: nidaniibiishenyinaanibaniin
     1+aniibiish+NI+Con+1Pl+Pret+Pl: nidaniibiishenyinaanibaniin
     1+aniibiish+NI+Con+1Pl+VocPl+Loc: [nidaniibiishenyinaanidig, nidaniibiishenyinaanidog]
     1+aniibiish+NI+Con+1Pl+VocPl+Obv: [nidaniibiishenyinaanidig, nidaniibiishenyinaanidog]
     1+aniibiish+NI+Con+1Pl+VocPl+Pl: [nidaniibiishenyinaanidig, nidaniibiishenyinaanidog]
     1+aniibiish+NI+Dim+1Pl+Pret+Loc: nidaniibiishensinaanibaniing
     1+aniibiish+NI+Dim+1Pl+Pret+Obv: nidaniibiishensinaanibaniin
     1+aniibiish+NI+Dim+1Pl+Pret+Pl: nidaniibiishensinaanibaniin
     1+aniibiish+NI+Dim+1Pl+VocPl+Loc: [nidaniibiishensinaanidig, nidaniibiishensinaanidog]
     1+aniibiish+NI+Dim+1Pl+VocPl+Obv: [nidaniibiishensinaanidig, nidaniibiishensinaanidog]
     1+aniibiish+NI+Dim+1Pl+VocPl+Pl: [nidaniibiishensinaanidig, nidaniibiishensinaanidog]
     2+aniibiish+NI+Con+21+Pret+Loc: gidaniibiishenyinaanibaniing
     2+aniibiish+NI+Con+21+Pret+Obv: gidaniibiishenyinaanibaniin
     2+aniibiish+NI+Con+21+Pret+Pl: gidaniibiishenyinaanibaniin
     2+aniibiish+NI+Con+21+VocPl+Loc: [gidaniibiishenyinaanidig, gidaniibiishenyinaanidog]
     2+aniibiish+NI+Con+21+VocPl+Obv: [gidaniibiishenyinaanidig, gidaniibiishenyinaanidog]
     2+aniibiish+NI+Con+21+VocPl+Pl: [gidaniibiishenyinaanidig, gidaniibiishenyinaanidog]
     2+aniibiish+NI+Con+2Pl+Pret+Loc: gidaniibiishenyiwaabaniing
     2+aniibiish+NI+Con+2Pl+Pret+Obv: gidaniibiishenyiwaabaniin
     2+aniibiish+NI+Con+2Pl+Pret+Pl: gidaniibiishenyiwaabaniin
     2+aniibiish+NI+Con+2Pl+VocPl+Loc: [gidaniibiishenyiwaadig, gidaniibiishenyiwaadog]
     2+aniibiish+NI+Con+2Pl+VocPl+Obv: [gidaniibiishenyiwaadig, gidaniibiishenyiwaadog]
     2+aniibiish+NI+Con+2Pl+VocPl+Pl: [gidaniibiishenyiwaadig, gidaniibiishenyiwaadog]
     2+aniibiish+NI+Dim+21+Pret+Loc: gidaniibiishensinaanibaniing
     2+aniibiish+NI+Dim+21+Pret+Obv: gidaniibiishensinaanibaniin
     2+aniibiish+NI+Dim+21+Pret+Pl: gidaniibiishensinaanibaniin
     2+aniibiish+NI+Dim+21+VocPl+Loc: [gidaniibiishensinaanidig, gidaniibiishensinaanidog]
     2+aniibiish+NI+Dim+21+VocPl+Obv: [gidaniibiishensinaanidig, gidaniibiishensinaanidog]
     2+aniibiish+NI+Dim+21+VocPl+Pl: [gidaniibiishensinaanidig, gidaniibiishensinaanidog]
     2+aniibiish+NI+Dim+2Pl+Pret+Loc: gidaniibiishensiwaabaniing
     2+aniibiish+NI+Dim+2Pl+Pret+Obv: gidaniibiishensiwaabaniin
     2+aniibiish+NI+Dim+2Pl+Pret+Pl: gidaniibiishensiwaabaniin
     2+aniibiish+NI+Dim+2Pl+VocPl+Loc: [gidaniibiishensiwaadig, gidaniibiishensiwaadog]
     2+aniibiish+NI+Dim+2Pl+VocPl+Obv: [gidaniibiishensiwaadig, gidaniibiishensiwaadog]
     2+aniibiish+NI+Dim+2Pl+VocPl+Pl: [gidaniibiishensiwaadig, gidaniibiishensiwaadog]
     3+aniibiish+NI+Con+3Obv+Pret+Loc: odaniibiishenyiniibaniing
     3+aniibiish+NI+Con+3Obv+Pret+Obv: odaniibiishenyiniibaniin
     3+aniibiish+NI+Con+3Obv+Pret+Pl: odaniibiishenyiniibaniin
     3+aniibiish+NI+Con+3Obv+VocPl+Loc: [odaniibiishenyiniidig, odaniibiishenyiniidog]
     3+aniibiish+NI+Con+3Obv+VocPl+Obv: [odaniibiishenyiniidig, odaniibiishenyiniidog]
     3+aniibiish+NI+Con+3Obv+VocPl+Pl: [odaniibiishenyiniidig, odaniibiishenyiniidog]
     3+aniibiish+NI+Con+3Pl+Pret+Loc: odaniibiishenyiwaabaniing
     3+aniibiish+NI+Con+3Pl+Pret+Obv: odaniibiishenyiwaabaniin
     3+aniibiish+NI+Con+3Pl+Pret+Pl: odaniibiishenyiwaabaniin
     3+aniibiish+NI+Con+3Pl+VocPl+Loc: [odaniibiishenyiwaadig, odaniibiishenyiwaadog]
     3+aniibiish+NI+Con+3Pl+VocPl+Obv: [odaniibiishenyiwaadig, odaniibiishenyiwaadog]
     3+aniibiish+NI+Con+3Pl+VocPl+Pl: [odaniibiishenyiwaadig, odaniibiishenyiwaadog]
     3+aniibiish+NI+Dim+3Obv+Pret+Loc: odaniibiishensiniibaniing
     3+aniibiish+NI+Dim+3Obv+Pret+Obv: odaniibiishensiniibaniin
     3+aniibiish+NI+Dim+3Obv+Pret+Pl: odaniibiishensiniibaniin
     3+aniibiish+NI+Dim+3Obv+VocPl+Loc: [odaniibiishensiniidig, odaniibiishensiniidog]
     3+aniibiish+NI+Dim+3Obv+VocPl+Obv: [odaniibiishensiniidig, odaniibiishensiniidog]
     3+aniibiish+NI+Dim+3Obv+VocPl+Pl: [odaniibiishensiniidig, odaniibiishensiniidog]
     3+aniibiish+NI+Dim+3Pl+Pret+Loc: odaniibiishensiwaabaniing
     3+aniibiish+NI+Dim+3Pl+Pret+Obv: odaniibiishensiwaabaniin
     3+aniibiish+NI+Dim+3Pl+Pret+Pl: odaniibiishensiwaabaniin
     3+aniibiish+NI+Dim+3Pl+VocPl+Loc: [odaniibiishensiwaadig, odaniibiishensiwaadog]
     3+aniibiish+NI+Dim+3Pl+VocPl+Obv: [odaniibiishensiwaadig, odaniibiishensiwaadog]
     3+aniibiish+NI+Dim+3Pl+VocPl+Pl: [odaniibiishensiwaadig, odaniibiishensiwaadog]
     
     #Values from slots numbered: 1, 3, 4, 5, 6
     1+aniibiish+NI+Pos+Pej+1Pl+Pret: nidaniibiishimishinaaniban
     1+aniibiish+NI+Pos+Pej+1Pl+VocPl: [nidaniibiishimishinaanidig, nidaniibiishimishinaanidog]
     2+aniibiish+NI+Pos+Pej+21+Pret: gidaniibiishimishinaaniban
     2+aniibiish+NI+Pos+Pej+21+VocPl: [gidaniibiishimishinaanidig, gidaniibiishimishinaanidog]
     2+aniibiish+NI+Pos+Pej+2Pl+Pret: gidaniibiishimishiwaaban
     2+aniibiish+NI+Pos+Pej+2Pl+VocPl: [gidaniibiishimishiwaadig, gidaniibiishimishiwaadog]
     3+aniibiish+NI+Pos+Pej+3Obv+Pret: odaniibiishimishiniiban
     3+aniibiish+NI+Pos+Pej+3Obv+VocPl: [odaniibiishimishiniidig, odaniibiishimishiniidog]
     3+aniibiish+NI+Pos+Pej+3Pl+Pret: odaniibiishimishiwaaban
     3+aniibiish+NI+Pos+Pej+3Pl+VocPl: [odaniibiishimishiwaadig, odaniibiishimishiwaadog]
     
     #Values from slots numbered: 1, 3, 4, 5, 7
     1+aniibiish+NI+Pos+Pej+1Pl+Loc: nidaniibiishimishinaaning
     1+aniibiish+NI+Pos+Pej+1Pl+Obv: nidaniibiishimishinaanin
     1+aniibiish+NI+Pos+Pej+1Pl+Pl: nidaniibiishimishinaanin
     2+aniibiish+NI+Pos+Pej+21+Loc: gidaniibiishimishinaaning
     2+aniibiish+NI+Pos+Pej+21+Obv: gidaniibiishimishinaanin
     2+aniibiish+NI+Pos+Pej+21+Pl: gidaniibiishimishinaanin
     2+aniibiish+NI+Pos+Pej+2Pl+Loc: gidaniibiishimishiwaang
     2+aniibiish+NI+Pos+Pej+2Pl+Obv: gidaniibiishimishiwaan
     2+aniibiish+NI+Pos+Pej+2Pl+Pl: gidaniibiishimishiwaan
     3+aniibiish+NI+Pos+Pej+3Obv+Loc: odaniibiishimishiniing
     3+aniibiish+NI+Pos+Pej+3Obv+Obv: odaniibiishimishiniin
     3+aniibiish+NI+Pos+Pej+3Obv+Pl: odaniibiishimishiniin
     3+aniibiish+NI+Pos+Pej+3Pl+Loc: odaniibiishimishiwaang
     3+aniibiish+NI+Pos+Pej+3Pl+Obv: odaniibiishimishiwaan
     3+aniibiish+NI+Pos+Pej+3Pl+Pl: odaniibiishimishiwaan
     
     #Values from slots numbered: 1, 3, 4, 6, 7
     1+aniibiish+NI+Pos+Pej+Pret+Loc: nidaniibiishimishibaniing
     1+aniibiish+NI+Pos+Pej+Pret+Obv: nidaniibiishimishibaniin
     1+aniibiish+NI+Pos+Pej+Pret+Pl: nidaniibiishimishibaniin
     2+aniibiish+NI+Pos+Pej+Pret+Loc: gidaniibiishimishibaniing
     2+aniibiish+NI+Pos+Pej+Pret+Obv: gidaniibiishimishibaniin
     2+aniibiish+NI+Pos+Pej+Pret+Pl: gidaniibiishimishibaniin
     3+aniibiish+NI+Pos+Pej+Pret+Loc: odaniibiishimishibaniing
     3+aniibiish+NI+Pos+Pej+Pret+Obv: odaniibiishimishibaniin
     3+aniibiish+NI+Pos+Pej+Pret+Pl: odaniibiishimishibaniin
     X+aniibiish+NI+Pos+Pej+Pret+Loc: idaniibiishimishibaniing
     X+aniibiish+NI+Pos+Pej+Pret+Obv: idaniibiishimishibaniin
     X+aniibiish+NI+Pos+Pej+Pret+Pl: idaniibiishimishibaniin
     
     #Values from slots numbered: 1, 3, 5, 6, 7
     1+aniibiish+NI+Pos+1Pl+Pret+Loc: nidaniibiishiminaanibaniing
     1+aniibiish+NI+Pos+1Pl+Pret+Obv: nidaniibiishiminaanibaniin
     1+aniibiish+NI+Pos+1Pl+Pret+Pl: nidaniibiishiminaanibaniin
     1+aniibiish+NI+Pos+1Pl+VocPl+Loc: [nidaniibiishiminaanidig, nidaniibiishiminaanidog]
     1+aniibiish+NI+Pos+1Pl+VocPl+Obv: [nidaniibiishiminaanidig, nidaniibiishiminaanidog]
     1+aniibiish+NI+Pos+1Pl+VocPl+Pl: [nidaniibiishiminaanidig, nidaniibiishiminaanidog]
     2+aniibiish+NI+Pos+21+Pret+Loc: gidaniibiishiminaanibaniing
     2+aniibiish+NI+Pos+21+Pret+Obv: gidaniibiishiminaanibaniin
     2+aniibiish+NI+Pos+21+Pret+Pl: gidaniibiishiminaanibaniin
     2+aniibiish+NI+Pos+21+VocPl+Loc: [gidaniibiishiminaanidig, gidaniibiishiminaanidog]
     2+aniibiish+NI+Pos+21+VocPl+Obv: [gidaniibiishiminaanidig, gidaniibiishiminaanidog]
     2+aniibiish+NI+Pos+21+VocPl+Pl: [gidaniibiishiminaanidig, gidaniibiishiminaanidog]
     2+aniibiish+NI+Pos+2Pl+Pret+Loc: gidaniibiishimiwaabaniing
     2+aniibiish+NI+Pos+2Pl+Pret+Obv: gidaniibiishimiwaabaniin
     2+aniibiish+NI+Pos+2Pl+Pret+Pl: gidaniibiishimiwaabaniin
     2+aniibiish+NI+Pos+2Pl+VocPl+Loc: [gidaniibiishimiwaadig, gidaniibiishimiwaadog]
     2+aniibiish+NI+Pos+2Pl+VocPl+Obv: [gidaniibiishimiwaadig, gidaniibiishimiwaadog]
     2+aniibiish+NI+Pos+2Pl+VocPl+Pl: [gidaniibiishimiwaadig, gidaniibiishimiwaadog]
     3+aniibiish+NI+Pos+3Obv+Pret+Loc: odaniibiishiminiibaniing
     3+aniibiish+NI+Pos+3Obv+Pret+Obv: odaniibiishiminiibaniin
     3+aniibiish+NI+Pos+3Obv+Pret+Pl: odaniibiishiminiibaniin
     3+aniibiish+NI+Pos+3Obv+VocPl+Loc: [odaniibiishiminiidig, odaniibiishiminiidog]
     3+aniibiish+NI+Pos+3Obv+VocPl+Obv: [odaniibiishiminiidig, odaniibiishiminiidog]
     3+aniibiish+NI+Pos+3Obv+VocPl+Pl: [odaniibiishiminiidig, odaniibiishiminiidog]
     3+aniibiish+NI+Pos+3Pl+Pret+Loc: odaniibiishimiwaabaniing
     3+aniibiish+NI+Pos+3Pl+Pret+Obv: odaniibiishimiwaabaniin
     3+aniibiish+NI+Pos+3Pl+Pret+Pl: odaniibiishimiwaabaniin
     3+aniibiish+NI+Pos+3Pl+VocPl+Loc: [odaniibiishimiwaadig, odaniibiishimiwaadog]
     3+aniibiish+NI+Pos+3Pl+VocPl+Obv: [odaniibiishimiwaadig, odaniibiishimiwaadog]
     3+aniibiish+NI+Pos+3Pl+VocPl+Pl: [odaniibiishimiwaadig, odaniibiishimiwaadog]
     
     #Values from slots numbered: 1, 4, 5, 6, 7
     1+aniibiish+NI+Pej+1Pl+Pret+Loc: nidaniibiishishinaanibaniing
     1+aniibiish+NI+Pej+1Pl+Pret+Obv: nidaniibiishishinaanibaniin
     1+aniibiish+NI+Pej+1Pl+Pret+Pl: nidaniibiishishinaanibaniin
     1+aniibiish+NI+Pej+1Pl+VocPl+Loc: [nidaniibiishishinaanidig, nidaniibiishishinaanidog]
     1+aniibiish+NI+Pej+1Pl+VocPl+Obv: [nidaniibiishishinaanidig, nidaniibiishishinaanidog]
     1+aniibiish+NI+Pej+1Pl+VocPl+Pl: [nidaniibiishishinaanidig, nidaniibiishishinaanidog]
     2+aniibiish+NI+Pej+21+Pret+Loc: gidaniibiishishinaanibaniing
     2+aniibiish+NI+Pej+21+Pret+Obv: gidaniibiishishinaanibaniin
     2+aniibiish+NI+Pej+21+Pret+Pl: gidaniibiishishinaanibaniin
     2+aniibiish+NI+Pej+21+VocPl+Loc: [gidaniibiishishinaanidig, gidaniibiishishinaanidog]
     2+aniibiish+NI+Pej+21+VocPl+Obv: [gidaniibiishishinaanidig, gidaniibiishishinaanidog]
     2+aniibiish+NI+Pej+21+VocPl+Pl: [gidaniibiishishinaanidig, gidaniibiishishinaanidog]
     2+aniibiish+NI+Pej+2Pl+Pret+Loc: gidaniibiishishiwaabaniing
     2+aniibiish+NI+Pej+2Pl+Pret+Obv: gidaniibiishishiwaabaniin
     2+aniibiish+NI+Pej+2Pl+Pret+Pl: gidaniibiishishiwaabaniin
     2+aniibiish+NI+Pej+2Pl+VocPl+Loc: [gidaniibiishishiwaadig, gidaniibiishishiwaadog]
     2+aniibiish+NI+Pej+2Pl+VocPl+Obv: [gidaniibiishishiwaadig, gidaniibiishishiwaadog]
     2+aniibiish+NI+Pej+2Pl+VocPl+Pl: [gidaniibiishishiwaadig, gidaniibiishishiwaadog]
     3+aniibiish+NI+Pej+3Obv+Pret+Loc: odaniibiishishiniibaniing
     3+aniibiish+NI+Pej+3Obv+Pret+Obv: odaniibiishishiniibaniin
     3+aniibiish+NI+Pej+3Obv+Pret+Pl: odaniibiishishiniibaniin
     3+aniibiish+NI+Pej+3Obv+VocPl+Loc: [odaniibiishishiniidig, odaniibiishishiniidog]
     3+aniibiish+NI+Pej+3Obv+VocPl+Obv: [odaniibiishishiniidig, odaniibiishishiniidog]
     3+aniibiish+NI+Pej+3Obv+VocPl+Pl: [odaniibiishishiniidig, odaniibiishishiniidog]
     3+aniibiish+NI+Pej+3Pl+Pret+Loc: odaniibiishishiwaabaniing
     3+aniibiish+NI+Pej+3Pl+Pret+Obv: odaniibiishishiwaabaniin
     3+aniibiish+NI+Pej+3Pl+Pret+Pl: odaniibiishishiwaabaniin
     3+aniibiish+NI+Pej+3Pl+VocPl+Loc: [odaniibiishishiwaadig, odaniibiishishiwaadog]
     3+aniibiish+NI+Pej+3Pl+VocPl+Obv: [odaniibiishishiwaadig, odaniibiishishiwaadog]
